【裁判字號】    97,訴,972
【裁判日期】    971205
【裁判案由】    毒品危害防制條例
【裁判全文】
臺灣臺北地方法院刑事判決               97年度訴字第972號
公  訴  人  臺灣臺北地方法院檢察署檢察官
被      告  甲○○
上列被告因違反毒品危害防制條例案件，經檢察官提起公訴（97
年度毒偵字第1069號），本院判決如下：
    主  文
甲○○施用第一級毒品，累犯，處有期徒刑柒月。扣案第一級毒
品海洛因壹包（驗前淨重零點貳貳陸零公克，驗餘淨重零點貳貳
參捌公克，含包裝袋壹只）沒收銷燬之。
    事  實
一、甲○○前於民國95年間因施用毒品案件，經本院以95年度毒
    聲字第451號裁定送觀察、勒戒後，認有繼續施用毒品之傾
    向，以95年度毒聲字第837裁定令入戒治處所施以強制戒治
    ，嗣於96年8月24日強制戒治執行期滿，經臺灣臺北地方法
    院檢察署檢察官以96年度戒毒偵字第177號為不起訴處分確
    定。又於95年間因違反槍砲彈藥刀械管制條例，經臺灣嘉義
    地方法院以95年度訴字第258號判決有期徒刑7月確定，嗣後
    經臺灣嘉義地方法院以96年度聲減字第1369號減為有期徒刑
    3 月15日，並於96年9月13日易科罰金執行完畢。詎仍不知
    戒絕毒癮，明知海洛因係毒品危害防制條例第2條第2項第1
    款所明定之第一級毒品，不得持有及施用，竟基於施用第一
    級毒品海洛因之犯意，於97年3月7日7時許，在其位於臺北
    市○○區○○路4段105巷34號其住處，以將第一級毒品海洛
    因摻水置入注射針筒內施打身體之方式，施用第一級毒品海
    洛因1次，嗣於97年3月7日15時許，因形跡可疑，為警在臺
    北縣新店市○○路200號前盤查時，甲○○主動將其身上之
    海洛因1小包（驗前淨重0.2260公克、驗後淨重0.2238公克
    ）交由警方扣案，並於接受警察調查時，在偵查機關未發覺
    其上開施用第一級毒品犯行前，主動坦承上開犯行，而願接
    受裁判，又經其同意採尿送驗結果確呈嗎啡陽性反應，而悉
    上情。
二、案經臺北市政府警察局松山分局報請臺灣臺北地方法院檢察
    署檢察官偵查起訴。
    理  由
一、訊據被告對於上揭時、地施用第一級毒品海洛因之事實坦承
    不諱，且被告為警查獲後，於97年3月7日經警所採集之尿液
    ，經送驗結果，呈嗎啡陽性反應，此有臺灣尖端先進生技醫
    藥股份有限公司97年3月19日濫用藥物檢驗報告、臺北市政
    府警察局偵辦毒品案件尿液檢體委驗單各1份附卷可稽。且
    扣案之疑似海洛因粉末1包，經送請交通部民用航空局航空
    醫務中心鑑定結果，認確含第一級毒品海洛因成份（驗前淨
    重0.2260公克、驗餘淨重0.2238公克），此有交通部民用航
    空局航藥鑑字第0971635號毒品鑑定書1紙在卷可憑。是被告
    上揭出於任意性之自白與事實相符，應堪採為被告有罪之證
    據，則被告施用第一級毒品海洛因1次之犯行，堪以認定。
二、被告前於95年間因施用毒品案件，經本院以95年度毒聲字第
    451號裁定送觀察、勒戒後，認有繼續施用毒品之傾向，以
    95年度毒聲字第837裁定令入戒治處所施以強制戒治，嗣於
    96年8月24日強制戒治執行期滿，經臺灣臺北地方法院檢察
    署檢察官以96年度戒毒偵字第177號為不起訴處分確定，此
    有臺灣高等法院被告前案紀錄表1紙在卷足參，其於前案觀
    察、勒戒及強制戒治執行完畢後，5年內再犯本件施用毒品
    罪之事實，事證明確，應予依法論科。
三、核被告所為，係犯毒品危害防制條例第10條第1項之施用第
    一級毒品罪。被告施用第一級毒品前後，持有海洛因之低度
    行為，應為施用之高度行為所吸收，不另論罪。被告95 年
    間因違反槍砲彈藥刀械管制條例，經臺灣嘉義地方法院以95
    年度訴字第258號判決有期徒刑7月確定，嗣後經臺灣嘉義地
    方法院以96年度聲減字第1369號減為有期徒刑3月15日，並
    於96年9月13日易科罰金執行完畢之事實，有臺灣高等法院
    被告前案紀錄表1份在卷可參，其受有期徒刑之執行完畢後
    ，5年以內故意再犯本件有期徒刑以上之罪，為累犯，應依
    刑法第47條第1項之規定，加重其刑。又被告係行經臺北縣
    新店市○○路200號前，因行跡可疑，經警盤查，被告當場
    主動自其身上拿出海洛因1小包交由警方扣案，並於接受警
    察調查時，在偵查機關未發覺其上開施用第一級毒品犯行前
    ，主動坦承上開犯行，而願接受裁判，此經證人即查獲員警
    林仲凱於本院審理時到庭證述屬實，復有被告警詢筆錄在卷
    可稽，堪認符合刑法第62條自首要件，而被告於警方發現上
    開犯行前，即主動拿出上開毒品交由警方扣押並供出上開犯
    行，以利偵查，足見其已有悔意，爰依刑法第62條前段之規
    定，減輕其刑。被告同時有刑之加重及減輕事由，應依刑法
    第71條第1項規定，先加後減。爰審酌被告曾因施用毒品經
    送勒戒處所施以觀察、勒戒及強制戒治後，仍未能戒斷其施
    用毒品之惡習，顯見其自制力不足，無法擺脫毒品，未能體
    悟施用毒品對自己、家人造成之傷害及社會之負擔，惟念所
    犯施用毒品罪乃屬戕害自身身心健康行為，尚未對他人造成
    實害，其行為本身對社會所造成之危害並非直接，反社會性
    之程度應屬較低，且被告犯後主動拿出上開毒品交由警方扣
    押而供出上開犯行等一切情狀，爰量處如主文所示之刑，以
    資懲儆。扣案之第一級毒品海洛因1包（驗前淨重0.2260 公
    克、驗餘淨重0.2238公克），屬查獲之第一級毒品，而用以
    盛裝上開毒品所用包裝袋1只，以現今所採行之鑑驗方式，
    包裝袋仍會殘留微量毒品而無法將之完全析離，是上開第一
    級毒品海洛因1包及用以盛裝毒品所用該只包裝袋，均應依
    毒品危害防制條例第18條第1項前段規定宣告沒收銷燬之。
    至於鑑驗耗損之第一級毒品海洛因，既已滅失，爰不再行諭
    知沒收銷燬。
據上論斷，應依刑事訴訟法第299條第1項前段，毒品危害防制條
例第10條第1項、第18條第1項前段，刑法第11條前段、第47 條
第1項、第62條前段，判決如主文。
本案經檢察官柯木聯到庭執行職務。
中    華    民    國    97    年    12    月    5    日
                  刑事第八庭  審判長法  官  陳德民
                                    法  官  陳芃宇
                                    法  官  詹慶堂
以上正本證明與原本無異。
如不服本判決，應於判決送達後10日內，向本院提出上訴狀。
                                    書記官  黃鈴容
中    華    民    國    97    年    12    月    5    日
附錄本案論罪科刑法條
毒品危害防制條例第10條第1項
施用第一級毒品者，處 6 月以上 5 年以下有期徒刑。


司法院資訊處製作；財團法人民間司法改革基金會備份。
